臺灣臺北地方法院刑事判決　　　　　　　 96年度訴字第153號
公　訴　人　臺灣臺北地方法院檢察署檢察官
被　　　告　乙○○
選任辯護人　吳信吉律師
上列被告因偽造文書等案件，經檢察官提起公訴（九十五年度調
偵字第八三八號），本院判決如下：
    主  文
乙○○行使偽造私文書，足以生損害於他人，處有期徒刑參月，
如易科罰金以銀元參佰元即新台幣玖佰元折算壹日；緩刑貳年。
    事  實
一、乙○○係甲○○前男友陳延昆之女友，基於行使偽造準私文
    書之犯意，未經甲○○同意或授權，於民國九十四年六月九
    日，在MSN的社群留言板，以甲○○在微軟網站申設帳號之
    名義，刊登「600元很難賺」，「melody（即甲○○）小姐
    就是愛錢，之前在松江路四平街口的欣殿制服酒店上班一年
    .. 你不懂脫到一絲不掛，讓客人吹吸摸摳舔，才拿600 元
    ，說愛不愛錢。」，「晴媺melody」等，」等足使人認為甲
    ○○品行不端等不實內容文字而行使之，足以生損害於甲○
    ○。
二、案經甲○○訴由台北縣政府警察局報請臺灣臺北地方法院檢
    察署檢察官偵查起訴。
    理    由
一、訊據被告乙○○對於上揭事實供承不諱，核與告訴人甲○○
    於警訊、偵查時之指訴情節相符，並有國泰世華人力資源部
    九十五年六月七日九十五國世人字第００三０號函、q88mel
    ody@hotmail.com登入資料、中華電信數據通信分公司中區
    客服中心回覆單、msn社群留言版列印附卷可稽，堪認被告
    乙○○之自白核與事實相符，自得採為論罪之依據，本件事
    證已臻明確，被告上開犯行洵堪認定。
二、論罪科刑：
    按電磁紀錄藉機器或電腦之處理所顯示之影像或符號，足以
    為表示其用意之證明者，以文書論，刑法第二百二十條第二
    項定有明文。本件被告乙○○以告訴人名義偽造之電腦文件
    文書，已表明告訴人「晴媺melody」之名，足以表彰該文書
    為告訴人所製作，是該電腦文件文書自應均屬刑法第二百二
    十條第二項之準私文書。核被告乙○○上揭所為，均係犯刑
    法第二百十六條、第二百十條及第二百二十條第二項之行使
    偽造準私文書罪，其偽造準私文書之低度行為，為行使偽造
    準私文書之高度行為所吸收，不另論罪。爰審酌被告冒用告
    訴人名義於網路上刊登之留言，致告訴人受到很大困惱，犯
    罪所生危害非小，惟念其犯罪後尚能坦認犯行，深表悔意，
    並獲得告訴人之原諒，並與告訴人達成和解書，有告訴人書
    寫之和解書在卷可按等一切情狀，量處如主文所示之刑，
    又修正前刑法第四十一條第一項前段規定：「犯最重本刑為
    五年以下有期徒刑以下之刑之罪，而受六個月以下有期徒刑
    或拘役之宣告，因身體、教育、職業、家庭之關係或其他正
    當事由，執行顯有困難者，得以一元以上三元以下折算一日
    ，易科罰金。」，再依據修正前罰金罰鍰提高標準條例第二
    條：「依刑法第四十一條易科罰金或第四十二條第二項易服
    勞役者，均就其原定數額提高為一百倍折算一日；法律所定
    罰金數額未依本條例提高倍數，或其處罰法條無罰金刑之規
    定者，亦同。」之規定，被告行為時之易科罰金折算標準，
    應以銀元一百元、二百元、三百元折算一日，經折算為新臺
    幣後，應以新臺幣三百元、六百元、九百元折算一日。惟九
    十五年七月一日施行之刑法第四十一條第一項前段規定修正
    為：「犯最重本刑為五年以下有期徒刑以下之罪，而受六個
    月以下有期徒刑或拘役之宣告者，得以新臺幣一千元、二千
    元或三千元折算一日，易科罰金。」另新修正之罰金罰鍰提
    高標準條例則刪除原本第二條之規定。是以比較新舊法結果
    ，自以舊法所定之易科罰金折算標準有利於被告，故應適用
    修正前刑法第四十一條第一項前段，諭知易科罰金之折算標
    準。末查被告乙○○前未曾受有期徒刑以上刑之宣告，此有
    臺灣高等法院被告前案紀錄表一紙在卷可按，其因一時失慮
    ，偶罹刑典，經此刑之宣告後，應知所警惕，當無再犯之虞
    ，本院因認對渠等所宣告之刑，以暫不執行為適當，依修正
    後刑法第七十四條第一項第一款予宣告緩刑二年，以啟自新
    。
三、公訴意旨另以：被告乙○○係甲○○前男友陳延昆之女友，
    於不詳時、地及方式取得甲○○在微軟網站申設之帳號
    q88melody及密碼後，竟基於妨害電腦使用之概括犯意，於
    九十四年六月六日起至同年月二十日止，分別在陳石淑美位
    於臺北市○○區○○街二四０號三樓住處等處所，以電腦連
    接上網，在微軟網站，無故輸入甲○○帳號q88melody及密
    碼，登入該帳號，閱覽甲○○儲存在上開網站中之電子郵件
    信箱之電磁紀錄後，竟基於妨害名譽之犯意，於九十四年六
    月九日，在MSN的社群留言板，以甲○○在上開微軟網站申
    設帳號之名義，刊登「600元很難賺」，「melody（即甲○
    ○）小姐就是愛錢，之前在松江路四平街口的欣殿制服酒店
    上班一年.. 你不懂脫到一絲不掛，讓客人吹吸摸摳舔，才
    拿600元，說愛不愛錢。」，「晴媺melody」等留言，供不
    特定人瀏覽，足以貶損甲○○之人格及社會評價。因而認被
    告人另涉犯刑法第三百十條第二項之加重誹謗罪嫌、第三百
    五十八條妨害電腦使用。惟按告訴乃論之罪，告訴人於第一
    審辯論終結前得撤回其告訴，又告訴經撤回者，應諭知不受
    理之判決，刑事訴訟法第二百三十八條第一項及第三百零三
    條第三款分別定有明文。本件告訴人告訴被告加重誹謗罪及
    妨害電腦使用部分，認係犯刑法第三百十條第二項、第三百
    五十八條之罪，依同法第三百十四條、第三百六十三條之規
    定，須告訴乃論。茲據告訴人具狀撤回告訴，此有撤回告訴
    狀在卷可稽，本應依刑事訴訟法第三百零三條第三款之規定
    諭知不受理，惟公訴意旨認此部分犯行與前開有罪部分有方
    法結果之牽連犯裁判上一罪關係，爰不另為不受理之諭知。
據上論斷，應依刑事訴訟法第二百七十三條之一第一項、第二百
九十九條第一項前段，刑法第二條第一項前段、第二百十六條、
第二百二十條第二項、第二百十條、第七十四條第一項第一款、
第二百十九條、修正前刑法第四十一條第一項前段，刑法施行法
第一條之一第一項、第二項前段，修正前罰金罰鍰提高標準條例
第二條，現行法規所定貨幣單位折算新臺幣條例第二條，判決如
主文。
本案經檢察官黃士元到庭執行職務
中　　華　　民　　國　九十六　年　　三　月　十六      日
                           臺灣臺北地方法院刑事第八庭
                                 法  官  陳德民
以上正本證明與原本無異。
如不服本判決，應於判決送達後十日內向本院提出上訴狀 (應抄
附繕本)。告訴人或被害人如對於本判決不服者，應具備理由請
求檢察官上訴，其上訴期間之計算係以檢察官收受判決正本之日
期為準。
                                 書記官  惠  莊
中　　華　　民　　國　九十六　年　　三　月　十六      日
附錄本案論罪科刑法條全文：
刑法第二百二十條：
在紙上或物品上之文字、符號、圖畫、照像，依習慣或特約，足
以為表示其用意之證明者，關於本章及本章以外各罪，以文書論
。
錄音、錄影或電磁紀錄，藉機器或電腦之處理所顯示之聲音、影
像或符號，足以為表示其用意之證明者，亦同。
刑法第二百十六條：
行使第二百十條至第二百十五條之文書者，依偽造、變造文書或
登載不實事項或使登載不實事項之規定處斷。
刑法第二百十條：
偽造、變造私文書，足以生損害於公眾或他人者，處五年以下有
期徒刑。
